# 受限资产中长期股权投资披露问题

提问人：wukong993 时间：2016-08-18 12:03:09
A公司是母公司，B公司是子公司。B有一笔借款是A持有的B公司的股权质押的。 在合并报表中，改长期股权投资被抵消，则在受限资产披露的时候 ，是否应该披露该长期股权投资的受限情况。 如果披露的话，则会导致 受限资产中的长期股权投资价值>合并报表中长期股权价值。

回答人：chenyiwei
这种情况因为比较特殊，建议不作为“所有权受到限制的资产”披露（因为在合并报表层面不存在长期股权投资这项资产），但在长期借款的附注中详细披露质押条款。

提问人：wukong993 时间：2016-08-18 19:20:04
那要不要考虑虽然长期股权投资抵消了，但是长期股权投资所对应的资产负债还是在合并报表里面体现，长期股权投资相应的内容还在报表上？

回答人：chenyiwei
性质不同。长期股权投资被质押不等于子公司的资产、负债被质押。

提问人：407543742 时间：2019-04-09 11:22:09
陈老师，现有母公司将所有子公司股权质押贷款，则子公司单独出报告时需要披露其股权质押情况吗?若要披露在附注中何处说明此事比较恰当?
谢谢！

回答人：chenyiwei
作为其他重要事项披露。